臺灣新北地方法院刑事判決　　　　　　　110年度訴字第268號
公　訴　人　臺灣新北地方檢察署檢察官
被　　　告　張東昇



選任辯護人　彭成翔律師（法扶律師）
上列被告因違反毒品危害防制條例案件，經檢察官提起公訴（11
0 年度偵字第2734號），本院判決如下：
    主  文
張東昇共同犯販賣第三級毒品未遂罪，處有期徒刑貳年陸月。扣
案如附表編號1 、2 所示之物均沒收之。
    犯罪事實
一、張東昇明知4-甲基甲基卡西酮、甲基-N ,N-二甲基卡西酮均
    係毒品危害防制條例第2 條第2 項第3 款所規定之第三級毒
    品，依法不得販賣，竟與真實姓名、年籍不詳，綽號「阿祥
    」之成年男子共同意圖營利，基於販賣第三級毒品之犯意聯
    絡，由張東昇於民國109 年11月25日9 時32分許，以其所持
    用如附表編號2 所示之行動電話作為販賣毒品之聯絡工具，
    在不詳地點，透過該手機之通訊軟體WeChat（下稱微信），
    以暱稱「ㄚ昇」在微信上聊天室群組「氣再來（火焰圖案）
    （268 ）」內張貼「北營」等暗示販售毒品果汁包之訊息。
    適臺北市政府警察局大同分局警員執行網路巡邏勤務時察覺
    有異，遂於同月27日14時22分許加入張東昇微信好友名單，
    佯裝買家表示欲以新臺幣（下同）16,100元購買內含上開毒
    品成分之毒品果汁包70包，並約定於109 年12月14日22時許
    ，在新北市○○區○○路0 段000 號前進行交易。張東昇先
    於同日21時許在新北市板橋區新海路某不詳便利商店，向「
    阿祥」取得內含上開第三級毒品成分之果汁包70包後，即依
    約於該時間抵達上址，並交付佯為買家之警方毒品果汁包70
    包，欲向佯裝買家之警方收取款項時，為警表明身分查獲而
    販賣第三級毒品果汁包未遂，並當場逮捕張東昇，扣得如附
    表編號1 至2 所示之物，始悉上情。
二、案經臺北市政府警察局大同分局報告臺灣新北地方檢察署檢
    察官偵查起訴。
    理  由
壹、程序部分：
一、按被告以外之人於審判外之言詞或書面陳述，除法律有規定
    者外，不得作為證據，刑事訴訟法第159 條第1 項定有明文
    。惟被告以外之人於審判外之陳述，雖不符刑事訴訟法第15
    9條之1至第159條之4規定，但經當事人於審判程序同意作為
    證據，法院審酌該言詞陳述或書面陳述作成時之情況，認為
    適當者，亦得為證據，刑事訴訟法第159 條之5第1項亦有明
    文。本判決所引用認定犯罪事實之傳聞證據，經檢察官、被
    告及辯護人於本院準備程序時，均分別表示同意作為證據（
    見本院卷第55頁），本院審酌該等陳述作成時之情況及與本
    案待證事實間之關聯性，認以之作為證據要屬適當，是依刑
    事訴訟法第159 條之5 第1 項規定，該等傳聞證據自有證據
    能力。
二、傳聞法則乃對於被告以外之人於審判外之言詞或書面陳述而
    為之規範。本判決所引用之非供述證據，無刑事訴訟法第15
    9條第1項傳聞法則之適用，本院審酌上開證據資料作成時之
    情況，因與本案待證事實具有關聯性，且無證據證明係公務
    員違法取得之物，依法自得作為本案之證據。
貳、實體部分：
一、對於上開犯罪事實，業據被告於偵查中及本院審理時均坦承
    不諱，並有臺北市政府警察局大同分局警員方世邦109 年12
    月15日出具之職務報告書、該局搜索扣押筆錄、扣押物品目
    錄表、扣案物照片、微信聊天群組中被告與員警之對話內容
    截圖、使用微信語音通話聯絡之譯文表、內政部警政署刑事
    警察局109 年12月30日刑鑑字第1098038611號鑑定書等在卷
    可憑（見偵卷第11至12、31至33、39至40、41至68、105 至
    106 頁），另有扣案如附表編號1 至2 所示之物可佐，足認
    被告自白與事實相符，應堪採信。另參酌員警與被告間之語
    音通話譯文內容略以：「員警（B)：你都怎麼算? …被告(
    A ) ：我們都大量的耶。…員警( B)：你們大量是出到怎樣
    啊? 被告( A)：五十、百啦( 按指50、100 包) 。員警( B)
    ：你們五十怎麼算? 。被告( A)：五十25啦( 按指50包每包
    250 元) 。員警( B)：啊百鈔的話勒? 。被告( A)：百鈔勒
    ?(與旁人對話) 23啦。( 指100 包每包230 元) 」，有被告
    與員警使用微信語音通話聯絡之譯文在卷可參（見偵卷第51
    頁）。足見被告就毒品果汁包之單價採取差別訂價，欲藉由
    折扣誘使買家大量購入毒品，另被告於本院審理時供稱：坦
    承本件有營利之意圖等語（見本院卷第194 頁），足認被告
    應有營利之意圖甚明。本案事證明確，被告犯行堪以認定，
    應依法論科。
二、論罪科刑：
（一）核被告所為，係犯毒品危害防制條例第4 條第6 項、第3
      項之販賣第三級毒品未遂罪。被告販賣第三級毒品前持有
      第三級毒品4-甲基甲基卡西酮純質淨重5 公克以上犯行，
      為販賣第三級毒品未遂所吸收，應不另論罪。被告與提供
      毒品果汁包之「阿祥」就上開犯行間，有犯意聯絡及行為
      分擔，應論以共同正犯。
（二）被告已著手販賣第三級毒品，然事實上不能真正完成買賣
      行為，為未遂犯，爰依刑法第25條第2 項之規定減輕其刑
      。又被告於偵查及審理時均坦承本案犯行，應依毒品危害
      防制條例第17條第2 項規定減輕其刑，並與前述減輕部分
      遞減之。至被告於本院審理時雖供稱：另有共犯蕭凱恩參
      與本案犯行等語，然經本院函詢臺北市政府警察局大同分
      局有無因被告供述而查獲其他共犯或正犯，經回覆略以：
      本案員警於當日22時許即抵達案發地，並未見被告有搭乘
      任何車輛，亦未見其他陪同人，被告於警詢時僅有提供微
      信使用者名稱「阿祥」，未提供相關年籍資料，亦未提及
      有蕭凱恩陪同前往案發地，致未能追緝上游到案，另經調
      閱現場附近監視器畫面，因已逾半年之久檔案皆無留存等
      語，此有該局110 年10月12日北市警同分刑字第11030236
      84號函及所附職務報告等在卷可參（見本院卷第171 至17
      3 頁），是被告並未供出「蕭凱恩」之相關資料以供警方
      查緝，自無從因被告供述而查獲其他正犯或共犯，當無從
      依同條第1 項規定減免其刑。至被告辯護人請求再次傳喚
      蕭凱恩到庭作證部分，業經本院通知證人蕭凱恩到庭，然
      證人蕭凱恩並未到庭，此有本院送達證書、報到單等附卷
      可參，參酌證人蕭凱恩就是否涉及本件共同販賣第三級毒
      品未遂犯行，當有不自證己罪之權利，得行使拒絕證言權
      ，況本院亦非具有調查權限之偵查機關，亦無從藉由傳喚
      證人蕭凱恩到庭釐清認定有無因被告供述而查獲其他正犯
      或共犯，並無再行傳喚或拘提證人蕭凱恩之必要，附此說
      明。
（三）爰以行為人之責任為基礎，審酌被告無視於國家對於杜絕
      毒品犯罪之禁令，販賣毒品將對購買毒品進而施用之人產
      生一定之身心危害，並危及社會秩序，僅因貪圖個人利益
      ，即共同為本案販賣第三級毒品未遂犯行，甚屬不當。且
      被告前因涉販賣第三級毒品未遂罪嫌，業經本院107 年度
      原訴字第18號判決有期徒刑1 年4 月確定，於109 年8 月
      11日縮短刑期假釋出監（於本案不構成累犯），此有臺灣
      高等法院被告前案紀錄表在卷可參，是被告於出監後僅3
      個月餘即再犯本案之販賣第三級毒品罪，顯然經前案執行
      後仍不知悔悟旋即再犯，未見悔意，應予非難。另被告於
      本院審理時雖已知坦承犯行，然其於偵查中一度辯稱不知
      果汁包有毒品成分，並無從中獲利云云（見偵卷第92頁）
      ，於本院準備程序時仍辯稱本件並無營利意圖云云（見本
      院卷第55頁），再於本院審理中諉稱：上開毒品果汁包價
      格部分是「蕭凱恩」要伊這樣講，伊都不知道意思云云（
      見本院卷第195 頁），就本件犯行仍多所掩飾或辯解，然
      被告前已有與本案類同之前科紀錄，已如前述，本次已屬
      再犯，自無不知是否有營利意圖之理，是觀諸上開被告犯
      後於偵、審中之供述情況，並未自始均坦承犯行，犯後態
      度不足認為良好。兼衡本件販賣毒品屬未遂，被告雖非大
      盤或中盤之毒梟，然所欲販賣之毒品果汁包數量非少，價
      格不低等犯罪情節，及被告自述高職畢業智識程度，未婚
      ，從事食品業，月薪3 萬元，需扶養父親，經濟狀況勉持
      等一切情狀，量處如主文所示之刑。
三、沒收：
（一）扣案如附表編號1 所示之毒品果汁包共70包經送鑑驗結果
      含第三級毒品4-甲基甲基卡西酮（純度約4 ％，推估驗前
      總純質淨重約15.66 公克）、微量甲基-N ,N-二甲基卡西
      酮成分，此有內政部警政署刑事警察局109 年12月30日刑
      鑑字第1098038611號鑑定書在卷可憑（見偵卷第105 至10
      6 頁），為被告因本案販賣第三級毒品未遂而經查獲之毒
      品，自屬違禁物，其外包裝袋與內裝之第三級毒品亦無從
      完全析離，應一併視同毒品，均應依刑法第38條第1 項規
      定，宣告沒收。
（二）扣案如附表編號2 所示之行動電話1 支，為被告所持有供
      其為本案販賣第三級毒品未遂罪所用之物，業據被告供陳
      明確（見本院卷第56頁），不問屬於犯罪行為人與否，應
      依毒品危害防制條例第19條第1 項規定，宣告沒收之。
據上論斷，應依刑事訴訟法第299 條第1 項前段（依刑事判決精
簡原則，僅記載程序法條文），判決如主文。
本案經檢察官林書伃提起公訴，檢察官詹啟章、王佑瑜到庭執行
職務。
中    華    民    國   110    年    11    月    18    日
                  刑事第十九庭 審判長  法 官 許博然
　
                                       法 官 洪韻婷
　
                                       法 官 王國耀
上列正本證明與原本無異。
如不服本判決，應於判決送達後20日內敘明上訴理由，向本院提
出上訴狀 (應附繕本) ，上訴於臺灣高等法院。其未敘述上訴理
由者，應於上訴期間屆滿後20日內向本院補提理由書「切勿逕送
上級法院」。
                                       書記官 張美玉
中    華    民    國   110    年    11    月    19    日
附錄本案論罪科刑法條：
毒品危害防制條例第4條
製造、運輸、販賣第一級毒品者，處死刑或無期徒刑；處無期徒
刑者，得併科新臺幣 3 千萬元以下罰金。
製造、運輸、販賣第二級毒品者，處無期徒刑或 10 年以上有期
徒刑，得併科新臺幣 1 千 5 百萬元以下罰金。
製造、運輸、販賣第三級毒品者，處7 年以上有期徒刑，得併科
新臺幣1 千萬元以下罰金。
製造、運輸、販賣第四級毒品者，處5 年以上12年以下有期徒刑
，得併科新臺幣5 百萬元以下罰金。
製造、運輸、販賣專供製造或施用毒品之器具者，處1 年以上7
年以下有期徒刑，得併科新臺幣1 百50萬元以下罰金。
前五項之未遂犯罰之。
附表：
┌──┬────────────┬──────────┐
│編號│物品名稱及數量          │備註                │
├──┼────────────┼──────────┤
│1   │毒品果汁包70包（含包裝袋│送鑑驗結果均含第三級│
│    │70個）                  │毒品4-甲基甲基卡西酮│
│    │                        │（純度約4 ％，推估驗│
│    │                        │前總純質淨重約15.66 │
│    │                        │公克）、微量甲基-N, │
│    │                        │N- 二甲基卡西酮成分 │
│    │                        │，應依刑法第38條第1 │
│    │                        │項宣告沒收之。      │
├──┼────────────┼──────────┤
│2   │蘋果廠牌IPHONE行動電話1 │被告為本案販賣第三級│
│    │支（含門號0000000000號SI│毒品未遂犯行所用之物│
│    │M 卡1 張）              │，應依毒品危害防制條│
│    │                        │例第19條第1 項規定，│
│    │                        │宣告沒收之。        │
└──┴────────────┴──────────┘